【裁判字號】    92,易,15
【裁判日期】    921001
【裁判案由】    竊盜
【裁判全文】
臺灣桃園地方法院刑事判決                            九十二年度易字第一五號
    公  訴  人  臺灣桃園地方法院檢察署檢察官
    被      告  甲○○
右列被告因竊盜案件，經檢察官提起公訴（九十一年度偵字第二○六二五號），本院
判決如左：
    主      文
甲○○無罪。
    理      由
一、公訴意旨略以：被告甲○○意圖為自己不法之所有，於民國九十一年九月十二日
    上午十一時許，前往桃園縣中壢市○○路○段一一五號全家便利商店（下稱上開
    全家便利商店），佯裝購物而趁機竊取該店內販售之行動電話補充卡一盒，共計
    六十三張，得手後欲騎乘租借之車號ＩＴＡ─八三九號重型機車（下稱上開機車
    ）離去之際，為店員發現記下車牌而報警循線查獲。因認被告係犯刑法第三百二
    十條第一項之竊盜罪嫌。
二、按犯罪事實應依證據認定之，無證據不得認定其犯罪事實；又不能證明被告犯罪
    者，應諭知無罪之判決，刑事訴訟法第一百五十四條第二項、第三百零一條第一
    項定有明文。刑事訴訟法上所謂認定犯罪事實之證據，係指足以認定被告確有犯
    罪行為之積極證據而言，如未能發現相當證據或證據不足以證明，自不能以推測
    或擬制之方法，以為裁判基礎，最高法院二十九年上字第三一０五號及四十年台
    上字第八十六號分別著有判例；又認定不利於被告之事實，須依積極證據，苟積
    極證據不足為不利被告之認定時，即應為有利於被告之認定，更不必有何有利之
    證據，最高法院三十年上字第八一六號判例參照。
三、公訴意旨認被告涉有刑法刑法第三百二十條第一項之竊盜罪嫌，無非以證人即上
    開全家便利商店店員丙○○、上開機車出租人黃建霖之證述，及機車租賃約定承
    諾切結書一紙為其論罪之依據。
四、訊據被告固坦承上開機車為伊所承租之事實，惟堅決否認有何竊盜之犯行，辯稱
    ：案發當日伊係將上開機車出借予友人乙○○使用，乙○○之特徵係臉上有疤，
    而伊並沒有，且伊亦未至案發地點竊取上開行動電話補充卡等語。
五、經查：
    （一）證人即上開全家便利商店店員丙○○固於警訊中證稱：約在九十一年九月
          十三日上午十一時許，一名男子略胖，一六五至一七○公分左右，額頭有
          裂傷，凸起縫過痕跡，‧‧我要由倉庫出去店內時，發現該男子準備離開
          櫃台要出店門，其右手持有一盒盛裝滿計六十三張行動電話易付卡之補充
          卡，我見狀便立即追向前去，該名男子跑到停在路口之重機車黑色ＩＴＡ
          ─八三九號，我有記明清楚該車車號，‧‧等語（見偵查卷第二頁），復
          於偵查中為相同之證述（見偵查卷第二十五頁），並據卷附之被告照片，
          指認被告即為案發當日行竊之人，然證人丙○○於本院訊問時結證稱：（
          問：案發當時是否清楚看過行為人？）有，因為我跟他對話過，印象中行
          為人臉上有很恐怖的疤等語在卷（見本院九十二年九月四日訊問筆錄），
          且其於本院審理中，經當庭指認被告後乃證稱：（問：當時之犯嫌是否為
          庭上之被告？）身材像，但臉上沒有疤，犯嫌臉上額頭有明顯、凸出的疤
          ；（問：聲音是否為當時犯嫌之聲音？）不是很像等語（見本院九十二年
          九月十七日審判筆錄），而參以證人丙○○自警訊時起即就本件竊盜犯行
          行為人之臉上額頭具有明顯、凸出的疤一節證述屬實在卷，及其偵查中所
          為之指認，僅係本於被告之照片，而無法就上開臉上特徵予以明確辨識等
          情，足認證人丙○○於本院審理中所為之指認應較為可採，是不得據證人
          丙○○於偵查中所為之上開證述及指認，逕為被告不利之認定。
    （二）又證人即上開機車之出租人黃建霖雖於警訊中證稱：上開機車係由被告自
          九十一年七月二十三日上午十一時四十分許，開始承租使用，預計至今年
          九月七日十九時止，但目前（即九月十三日）超過租期，經我方多次聯絡
          均無法聯絡上等語（見偵查卷第五頁），並提出被告出具之機車租賃約定
          承諾切結書一紙為佐，被告亦不否認伊係上開機車之承租人一節，且據證
          人丙○○上開證述可知案發當時行為人係騎乘上開機車逃逸，然被告於本
          院訊問時供稱：案發當日伊係將上開機車出借予友人使用等語，而被告本
          於朋友間之情誼，將租得之上開機車出借予友人暫用，致上開機車之承租
          人與實際使用者不同，尚已與社會常情無違，況證人丙○○已於本院審理
          中當庭為上開之指認，自無從因證人黃建霖上開所證及其所提出之上開承
          諾切結書，即遽認被告為本件竊盜犯行之行為人無疑。
    （三）綜上事證，被告前揭辯詞，洵非無據，從而，尚無法僅憑公訴意旨前述所
          據，即認定被告有上開竊盜之罪嫌。此外，本院復查無其他積極證據足資
          證明被告有竊盜之犯行。既不能證明被告犯罪，揆諸上揭刑事訴訟法之規
          定，依法自應為無罪之諭知。
據上論斷，應依刑事訴訟法第三百零一條第一項，判決如主文。
本案經檢察官廖先志到庭執行職務。
中      華      民      國    九十二      年    十      月     一     日
                                  臺灣桃園地方法院刑事第十二庭
                                      審判長法  官  游  紅  桃
                                            法  官  曾  雨  明
                                            法  官  吳  麗  英
右正本證明與原本無異。
如不服本判決，應於判決送達後十日內向本院提出上訴狀( 應附繕本 )，上訴於
臺灣高等法院。
                                            書記官   張  嘉  雯
中      華      民       國      九十二     年     十     月     七    日


司法院資訊處製作；財團法人民間司法改革基金會備份。
